【裁判字號】    90,易,1591
【裁判日期】    901116
【裁判案由】    詐欺
【裁判全文】
臺灣板橋地方法院刑事判決                          九十年度易字第一五九一號
    公  訴  人  臺灣板橋地方法院檢察署檢察官
    被      告  丙○○
右列被告因詐欺案件，經檢察官提起公訴（九十年度偵字第一一八五號），本院判決
如左：
    主  文
丙○○連續意圖為自己不法之所有，以詐術使人將本人之物交付，處有期徒刑陸月，
如易科罰金，以佰元折算壹日。
    事  實
一、丙○○明知自己並無資力付款，且無付款之意思，竟基於意圖為自己不法之所有
    之概括犯意，利用之前與設於臺北縣樹林市○○街四七一巷二弄十八號之三才興
    業有限公司（簡稱三才公司）已有訂購廚具之信用關係，而自民國八十九年二月
    二十九日（起訴書誤載為八十九年三月間某日）起至同年八月十四日止，連續多
    次在上開三才公司址向三才公司訂購廚具多次，使三才公司因此陷於錯誤，而將
    丙○○所訂購之廚具如數送往丙○○所指定之工地交付，貨款計新臺幣（下同）
    一百四十八萬一千六百六十一元，其中一百三十八萬元之貨款，均依之前雙方交
    易慣例，於交貨日當月之下個月月底請款時，再由丙○○委託其不知情之妹妹各
    就應付之貨款，以丙○○向不知情之案外人丁○○所借得之空白支票簽發，以丁
    ○○為發票人，發票日為交貨後二至三個月期之日期，金額計一百三十八萬元之
    支票計四張交付三才公司。詎三才公司就最先屆期（即八十九年九月十五日、八
    十九年九月三十日）之其中二張支票提示後，均因拒絕往來而遭退票，其中八十
    九年八月份所交付之廚具，其應收貨款計六萬二千七百二十元，則未及請款，嗣
    經三才公司向丙○○催討上開一百四十八萬一千六百六十一元之貨款，丙○○即
    以貨物數量有爭議，而拒絕給付。
二、案經被害人三才公司訴請臺灣板橋地方法院檢察署檢察官偵查起訴。
    理  由
一、訊據被告丙○○矢口否認有上開詐欺之犯行，辯稱：伊自八十六年間起即向三才
    公司訂購廚具，均有付款，只有本件之貨款因貨物數量有爭議，而未付款云云。
    惟查，右揭事實，業據告訴人三才公司之代理人甲○○及告訴人三才公司之代表
    人乙○○各於偵查中及本院審理時指述甚詳，並有告訴人所提之三才公司公司執
    照、營利事業登記證、交易明細表、送貨單、估價單、支票及退票理由單、統一
    發票等附於偵查卷可稽，且為被告所不爭執，堪信告訴人之指述為真。又被告於
    本院審理時自承「依之前雙方交易慣例，於交貨日當月之下個月月底請款時，再
    由丙○○委託其不知情之妹妹各就應付之貨款，以丙○○向不知情之案外人丁○
    ○所借得之空白支票簽發，以丁○○為發票人，發票日為交貨後二至三個月期之
    日期，金額計一百三十八萬元之支票計四張交付三才公司」等語，而丁○○之上
    開支票存款帳戶（帳號：000000000），自八十九年一月十八日起即有
    退票，而於八十九年一月二十五日註銷，至同年九月二十九日經臺北市票據交換
    所公告列為拒絕往來戶等情，業經本院依職權向彰化商業銀行三峽分行查明屬實
    ，有該分行九十年五月七日彰峽字第０八二五號函及所附之往來明細、退票註銷
    紀錄附卷可稽。矧被告於偵查中既自承已向業主領得百分之九十的工程款，復於
    本院審理時供稱所訂購之廚具均如數送往其所指定之工地交付，卻藉故拒絕給付
    其所積欠告訴人之貨款，顯見其有意圖為自己不法之所有。是被告所辯，顯係事
    後卸責之詞，尚無足採。事證明確，被告之犯行應堪認定。
二、核被告所為，係犯刑法第三百三十九條第一項之詐欺取財罪。其先後多次之犯行
    ，時間緊接，罪名相同，顯係基於概括犯意而為，應依連續犯之規定論以一罪，
    並加重其刑。爰審酌被告並無前科，有臺灣高等法院檢察署刑案紀錄簡覆表一份
    在卷足憑，其智識程度、生活狀況，被告意圖為自己不法之所有，致有如事實欄
    所示之犯行，其犯罪之動機、目的、手段、次數、犯罪所生之危害高達一百四十
    八萬一千六百六十一元、犯罪後之態度及被告尚未與被害人和解並賠償被害人之
    全部損失，業據被告及被害人供明在卷等一切情狀，量處如主文所示之刑，並諭
    知易科罰金之折算標準，以示懲儆。
三、被告行為（犯罪）後，刑法第四十一條業於九十年一月十日修正公布施行，於同
    年一月十二日生效，該法第四十一條第一項前段將得易科罰金之範圍由「犯最重
    本刑為三年以下有期徒刑以下之刑之罪」修正擴大為「犯最重本刑為五年以下有
    期徒刑以下之刑之罪」，更有利於被告，應依刑法第二條第一項前段之規定，適
    用裁判時之法律即刑法第四十一條第一項前段。
據上論斷，應依刑事訴訟法第二百九十九條第一項前段，刑法第五十六條、第三百三
十九條第一項、第二條第一項前段、第四十一條第一項前段，罰金罰鍰提高標準條例
第一條前段、第二條，判決如主文。
本案經檢察官陳炎辰到庭執行職務
中      華      民      國       九十       年    十一    月    十六    日
                                      臺灣板橋地方法院刑事第一庭
                                          法  官  楊  千  儀
右正本證明與原本無異。
如不服本判決應於送達後十日內向本院提出上訴狀。
                                          書記官  吳  河  東
中      華      民      國       九十       年    十一    月   二十一   日
附錄本案論罪科刑法條全文：
刑法第三百三十九條
意圖為自己或第三人不法之所有，以詐術使人將本人或第三人之物交付者，處五年以
下有期徒刑、拘役或科或併科一千元以下罰金。
以前項方法得財產上不法之利益或使第三人得之者，亦同。
前二項之未遂犯罰之。
（罰金已依罰金罰鍰提高標準條例提高為十倍）


司法院資訊處製作；財團法人民間司法改革基金會備份。
